【裁判字號】    95,易,1517
【裁判日期】    951122
【裁判案由】    毒品危害防制條例
【裁判全文】
臺灣板橋地方法院刑事判決              95年度易字第1517號
公  訴  人  臺灣板橋地方法院檢察署檢察官
被      告  甲○○
                    （
上列被告因違反毒品危害防制條例案件，經檢察官聲請簡易判決
處刑（聲請案號：95年度毒偵字第3662號），本院認不宜逕以簡
易判決處刑，改依通常程序審理，被告於準備程序進行中就被訴
事實為有罪之陳述，經告知簡式審判程序之旨，並聽取當事人之
意見後，本院裁定由受命法官獨任進行簡式審判程序，判決如下
：
    主  文
甲○○施用第二級毒品安非他命，累犯，處有期徒刑壹年貳月。
扣案之第二級毒品安非他命貳包（淨重分別為零點零伍公克、零
點壹伍公克）沒收銷燬，及吸食器個沒收。
        事實及理由
一、犯罪事實：
    (一)甲○○曾於民國八十七年間因施用毒品案件，經本院以八
      十七年度毒聲字第一八二一號裁定送觀察、勒戒後，認有
      繼續施用毒品之傾向，經本院以八十七年度毒聲字第二二
      四八號裁定令入戒治處所施以強制戒治，嗣戒治成效經評
      定為合格認無繼續戒治之必要，經檢察官聲請由本院以八
      十八年度毒聲字第二一九三號裁定停止戒治，所餘戒治期
      間付保護管束，而於戒治期滿後，由臺灣板橋地方法院檢
      察署檢察官於八十九年三月二十三日以八十九年度戒毒偵
      字第一二號為不起訴處分。復於八十九年間因施用第二級
      毒品案件，經本院以八十九年度毒聲字第一九四０號裁定
      令入戒治處所施以強制戒治，於九十年四月二十日執行完
      畢釋放，並經檢察官提起公訴，由本院以八十九年度易字
      第一九四０號判決判處有期徒刑七月確定，於九十一年二
      月十六日縮刑期滿執行完畢。又於九十年間再因施用第二
      級毒品案件，經本院以九十一年度毒聲字第一一０三號裁
      定令入戒治處所施以強制戒治，於九十二年九月十日執行
      完畢釋放，並經檢察官提起公訴，由本院以九十一年度易
      字第一七一０號判決判處有期徒刑十月確定。另於九十三
      年間因施用第二級毒品案件，經本院以九十三年度易字第
      六九三號判決判處有期徒刑一年確定，並接續於上開有期
      徒刑十月執行，於九十四年十二月二日縮短刑期假釋出監
      ，所餘刑期內未經撤銷假釋，而於九十五年一月二十五日
      縮刑期滿以執行完畢論。
    (二)甲○○於上開強制戒治執行完畢釋放後五年內，猶不知悔
      改，明知安非他命係毒品危害防制條例所明定之第二級毒
      品，不得施用及持有，竟基於同一施用第二級毒品之犯意
      ，自九十五年五月七日起至同年九月十九日止，每天在臺
      北縣中和市○○街14巷24號2 樓，以吸食器內放置安非他
      命粉末後，燒烤吸取煙氣之方式，反覆非法施用第二級毒
      品安非他命多次。其間分別於九十五年五月十一日十一時
      四十五分許，在上址為警查獲，並當場扣得甲○○所有施
      用剩餘之第二級毒品安非他命一包（淨重0.05公克）及供
      施用安非他命所用之吸食器三個；另於同年九月十九日十
      時三十五分許，在臺北縣中和市○○街31巷1 號1 樓為警
      查獲，並在甲○○身上扣得第二級毒品安非他命一包（淨
      重0. 15 公克）。
二、證據名稱：
    (一)被告甲○○於本院審理時之自白；
    (二)臺北縣政府警察局中和分局毒品危害防制條例犯罪嫌疑人
      姓名代碼對照表、臺灣檢驗科技股份有限公司濫用藥物尿
      液檢驗報告各二紙；
    (三)扣案之第二級毒品安非他命一包（淨重0.05公克）、吸食
      器三個、第二級毒品安非他命一包（淨重0.15公克）；
    (四)臺灣高等法院被告全國前案紀錄表。
三、核被告甲○○所為，係犯毒品危害防制條例第十條第二項之
    施用第二級毒品罪。其因施用而持有第二級毒品安非他命之
    低度行為，為施用之高度行為所吸收，不另論罪。被告上開
    施用第二級毒品安非他命之行為，雖有多次，然按毒品危害
    防制條例第十條之施用毒品罪，具有成癮之病患人格特質，
    構成要件本質上含有「習慣性」反覆為同一施用行為之意涵
    （學理上稱為「集合犯」），本件被告反覆多次施用第二級
    毒品之犯行，應論以包括的一罪，而非以數罪併罰方式處斷
    。又被告自九十五年五月七日起至同年九月十九日止，除扣
    除於九十五年五月十一日上午十一時四十五分警方採尿前九
    十六小時內某時之施用第二級毒品安非他命該次犯行外之施
    用第二及毒品安非他命犯行，雖未據檢察官聲請簡易判決處
    刑，惟該部分與已聲請簡易判決處刑之犯行，有集合犯之實
    質上一罪關係，基於審判不可分原則，本院自得併予審理，
    附此敘明。
四、扣案之第二級毒品安非他命二包（淨重分別為0.05公克、0.
    15公克），為被告所有供己施用之違禁物，應依毒品危害防
    制條例第十八條第一項前段之規定，諭知沒收銷燬。另扣案
    之吸食器三個，係被告所有而供施用第二級毒品安非他命所
    用之物，應依刑法第三十八條第一項第二款之規定沒收。
五、應適用之法條：
    依刑事訴訟法第四百五十二條、第二百九十九條第一項前段
    、第二百七十三條之一第一項、第三百十條之二、第四百五
    十四條第一項，毒品危害防制條例第十條第二項、第十八條
    第一項前段，刑法第十一條前段、第四十七條第一項、第三
    十八條第一項第二款，判決如主文。
六、如不服本判決，得自收受送達之翌日起十日內向本院提出上
    訴狀（須附繕本）。
本案經檢察官吳宗光到庭執行職務。
中    華    民    國    95    年    11    月    22    日
                  刑事第十七庭  法  官  李幼妃
以上正本證明與原本無異
如不服本判決應於送達後10日內向本院提出上訴狀
                                書記官  強梅芳
中    華    民    國    95    年    11    月    27    日
附錄本案論罪科刑法條全文
毒品危害防制條例第10條
施用第一級毒品者，處 6 月以上 5 年以下有期徒刑。
施用第二級毒品者，處 3 年以下有期徒刑。


司法院資訊處製作；財團法人民間司法改革基金會備份。
